# 收购上市公司，公允价值的确定

提问人：wsheaven 时间：2023-01-03 10:05:
请问陈老师，某公司拟在二级市场收购上市公司的控股权，请问购买日上市公司的公允价值可以直接用当日股票价格计算吗？还是需要聘请评估机构专门对其评估？
盼陈老师回复，非常感谢！

回答人：chenyiwei
由于上市公司股票在二级市场上有活跃交易，因此原则上直接取当日交易收盘价作为公允价值，无需在此基础上特殊调整。

提问人：wsheaven 时间：2023-01-06 16:06:
陈版主，目前公司市值远低于公司账面净资产，是否会形成大额的负商誉？可否请教下陈老师此种情况下负商誉的计算方法？

回答人：chenyiwei
有可能会有这种情况。前提是这种情况属于同行业的普遍现象，并不代表其资产价值的虚增。